Minutes et répertoires du notaire Jean de LOUVENCOURT, 1524 - 4 août 1561 (étude VI)
Archives nationales
Minutes et répertoires du notaire Jean de LOUVENCOURT (étude VI)
1524 - 4 août 1561
MC/ET/VI/1 - MC/ET/VI/9
Etude VI; Louvencourt, Jean de
Archives nationales de France
Minutes et répertoires: la loi 2008-696 du 15 juillet 2008 relative aux archives a fixé à 75 ans à compter de la date de l'acte, ou à 25 ans à compter de la date du décès de l'intéressé si ce délai est plus bref, le délai de communication des minutes et répertoires des notaires; ce délai est porté à 100 ans à compter de la date de l'acte si le document se rapporte à un mineur (code du Patrimoine, articles L213-2, 4e d et 5e).
Autres documents de l'étude (dossiers de clients, comptabilité...) :s'agissant d'archives privées, ces documents sont communicables selon les modalités fixées par le déposant ou le donateur.
Certains documents ne sont pas accessibles en raison de leur mauvais état de conservation.
Versement
Attention: ce notaire n'a pas laissé de répertoire pour son activité dans l'étude VI
Accès aux instruments de recherche de tous les notaires de l’étude VI
Archives de l'étude VI
- Minutes de Jean de LOUVENCOURT, 1524 - 4 août 1561; MC/ET/VI/1 - MC/ET/VI/9
  - Minutes. 1524 - 1533, 4 avril, 1524 - 4 avril 1533; MC/ET/VI/1
    Informations complémentaires:
    Actes passé par-devant Jean de Louvencourt, François Sarazin signe parfois en premier.
    Informations concernant le classement:
    Le niveau inférieur de description, quand il existe, correspond aux minutes d'actes. Toutes les minutes ne sont pas forcément décrites une à une. Les descriptions de ces minutes sont plus ou moins détaillées.
    - Testament concernant Jean Turpin, seigneur de Varennes., 10 mars 1525; MC/ET/VI/1
      Origine de l'information:
      Fichier dit 'général' XVIe siècle (env. 30.000 actes), par le personnel du Minutier, 1930-1999 (fichier papier entièrement dématérialisé; voir contexte dans le Plan d’orientation général - Notaires de Paris, guides thématiques du Minutier).
      Date de création de la notice: 2008
      Date de révision: 2020 (Marie-Françoise Limon-Bonnet)
      testament; Turpin, Jean
    - Accomodement au procès de son frère entre Sylvain Louault, docteur à la faculté de théologie, procureur de son frère Guillaume, écuyer, avec Denis Drouet, maître barbier chirurgien, pour non paiement d'un achat de maisons., 26 janvier 1527; MC/ET/VI/1
      Collèges et université de Paris au XVIe siècle (env. 9000 actes), par Madeleine Jurgens, Pierre-Yves Louis, Agnès Masson et Xenia Pamfilova, v. 1950, 1985-1994. (fichier papier entièrement dématérialisé; voir contexte dans le Plan d’orientation général - Notaires de Paris, guides thématiques du Minutier).
      Date de création de la notice: 2007
      accord; Drouet, Denis; Louault, Guillaume; Louault, Sylvain; chirurgien; docteur d'université
    - Marché par Jean de Rivière, sculpteur imagier, pour Pierre Sermain, sommelier de la manneterie de Louise de Savoie, mère du roi, pour faire un tombeau de la famille de Montmorency à placer en l'église Notre-Dame de Montmorency., 3 février 1528; MC/ET/VI/1
      ou
      Histoire de l'art XVIe siècle, 1530-1600 (2698 actes), par Catherine Grodecki, 1971-1986 (fichier papier entièrement dématérialisé; voir contexte dans le Plan d’orientation général - Notaires de Paris, guides thématiques du Minutier).
      Date de création de la notice: 2009
      marché; Montmorency (Val-d'Oise); Rivière, Jean de; Sermain, Pierre; Montmorency (famille de); sculpteur; dessinateur; officier civil (Ancien Régime); employé de maison
    - Titre nouvel, rente à Pierre Malescot, bachelier en droits, demeurant à Paris, par Denis Jouye, laboureur., 25 juin 1530; MC/ET/VI/1
      Collèges et université de Paris au XVIe siècle (env. 9000 actes), par Madeleine Jurgens, Pierre-Yves Louis, Agnès Masson et Xenia Pamfilova, v. 1950, 1985-1994 (fichier papier entièrement dématérialisé; voir contexte dans le Plan d’orientation général - Notaires de Paris, guides thématiques du Minutier).
      titre nouvel; bachelier; agriculteur
    - Marché fait entre Pierre Damas, maître des oeuvres de maçonnerie du roi au bailliage de Senlis, et deux maçons parisiens, Gillot Marie et Jean Hébert, pour reconstruire partie de la maison de Jean Prévost, receveur au bailliage de Senlis, maison sise rue des Petits-Champs., 21 février 1532; MC/ET/VI/1
      Lieux et monuments à Paris au XVIe siècle (1070 actes), par C. Grodecki, 1971-1986 (fichier papier entièrement dématérialisé; voir contexte dans le Plan d’orientation général - Notaires de Paris, guides thématiques du Minutier).
      marché; Petits-Champs (rue des); Prévost, Jean
    - Procuration par Guy Lucas, bachelier en droit, curé de Plessis-l'Evêque, à Godeffroy Guy, Jean de Cuse et Bernard Lacoste, prêtres, et Jean Aliget et Arnaud Yvan, pour prise de possession de cure., 12 mars 1532; MC/ET/VI/1
      procuration; Le Plessis-l'Evêque (Seine-et-Marne); Cure de Plessis-l'Evêque; bachelier; curé; prêtre
  - Minutes. 1533, 18 avril - 1540, 16 mars, 18 avril 1533 - 16 mars 1540; MC/ET/VI/2
    Actes passé par-devant Jean de Louvencourt. François Sarazin ou Michel de Felin signent parfois en premier.
    - Procuration donnée dans un procès dont la partie adverse est Geneviève de Rueil, veuve de Nicolas Charmolue, sieur de Garges, conseiller du roi, lieutenant civil de la prévôté de Paris., 9 août 1533; MC/ET/VI/2
      Actes signalés par le personnel du Minutier central des notaires de Paris, 2003-2012 (base de données migrée: voir contexte dans le Plan d’orientation général - Notaires de Paris, guides thématiques du Minutier).
      procuration; Garges-lès-Gonesse (Val-d'Oise); Rueil, Geneviève de; Charmolue, Nicolas; lieutenant civil ou criminel (Ancien Régime)
    - Résignation par Ambroise Lemonnier, docteur en théologie, à titre de pension de revenus de cure d'Avernes (diocèse de Rouen) à Jean Le Rouge, prêtre., 13 octobre 1533; MC/ET/VI/2
      Précisions sur les lieux: Avernes (Orne)--Eglise
      renonciation; Le Monnier, Ambroise; Le Rouge, Jean; docteur d'université; prêtre
    - Bail à loyer par fabrique de l'église Saint-Jean-en-Grève à Antoine Lecocq, docteur à la faculté de médecine, régent en l'université de Paris, de maison, place de Grève (vis-à-vis l'Hôtel-de-Ville)., 21 décembre 1533; MC/ET/VI/2
      bail; Grève (place de); Hôtel de Ville; Le Cocq, Antoine; docteur d'université
    - Bail par Pierre Fyrnnière, marchand, pour un an, à Roch Chastellain, maître vitrier, de la maison où il habite, rue de la Tixanderie, 5 janvier 1534; MC/ET/VI/2
      bail; Fyrnnière, Pierre; Chastellain, Roch; commerçant; vitrier
    - Bail à rente par Nicolas Budé, prieur de Champrout, à son frère Guy Budé, notaire et secrétaire du roi, d'une maison et jardin sise à Villiers., 30 janvier 1534; MC/ET/VI/2
      Histoire littéraire XVIe siècle, par Catherine Grodecki, Madelaine Jurgens, Pierre-Yves Louis, Xenia Pamfilova, 1972-1994 (fichier papier entièrement dématérialisé; voir contexte dans le Plan d’orientation général - Notaires de Paris, guides thématiques du Minutier).
      Date de création de la notice: 2012
      bail; Villiers-sur-Marne (Val-de-Marne); Budé, Nicolas; Budé, Guy; abbé; notaire
    - Inventaire après décès de Hutin Seraine, vendeur juré de vins, demeurant rue Vieille-Tisseranderie, dressé à la requête d'Anne Le Coq, sa veuve., 15 juin 1535; MC/ET/VI/2; 7 f.
      Documents du Minutier central des notaires de Paris, Inventaires après décès, tome I, 1483-1547, catalogue [1532 actes], par Madeleine Jurgens, Paris, Archives nationales, 1982, p. 164, notice n° 574 (instrument de recherche imprimé dématérialisé, certaines notices sont plus détaillées dans la version intégrale accessible en ligne par la rubrique 'Autres instruments de recherche', voir contexte dans le Plan d’orientation général - Notaires de Paris, guides thématiques du Minutier).
      Documents du Minutier central des notaires de Paris, Inventaires après décès, tome I, 1483-1547, catalogue, par Madeleine Jurgens, Paris, Archives nationales, 1982, 507 p.
    - Reconnaissance d'un lot de joyaux et argenterie échu à Jean de La Chesnaye l'aîné, garde du scel de la prevôté de Paris, par partage de la succession de son père., 22 juillet 1535; MC/ET/VI/2
      reconnaissance; La Chesnaye, Jean de; auxiliaire de justice
    - Donation par Claude de Meaulx à Guillaume de Meaulx, écuyer, étudiant à l'Université, émancipé, fils de Claude de Meaulx, de 18. 15 livres tournois pour payer la rente., 3 novembre 1535; MC/ET/VI/2
      donation; étudiant
    - Achat d'un quartier de terres à Meudon, touchant à un terrain appartenant à Pierre Chambiges, maçon et tailleur de pierres, bourgeois de Paris, moyennant 7 livres tournois., 18 janvier 1536; MC/ET/VI/2
      acte de vente; Meudon (Hauts-de-Seine); Chambiges, Pierre (....-1544); maçon; tailleur de pierre
    - Jean Jollys, fils de Maria Poulain et de feu André Jollys (laboureur à Chatou, 78), étudiant à l'Université. Echange entre lui et sa mère (de terres à Chatou)., 29 janvier 1536; MC/ET/VI/2
      échange; Chatou (Yvelines); agriculteur; étudiant
    - Vente à Jacques Le Faur, avocat au Parlement, d'une maison, cour, granges, à Villeneuve-Saint-Georges, appelée Beauregard, prés l'église, au prix de 2200 livres tournois, par Etienne Regnault, marchand bourgeois de Paris, et Jeanne Le Jart, sa femme (notes B. Pichon, I, 11)., 14 mai 1537; MC/ET/VI/2
      acte de vente; Villeneuve-Saint-Georges (Val-de-Marne); Regnault, Etienne; le Jart, Jeanne; Le Faur, Jacques; commerçant; avocat au parlement (Ancien Régime)
    - Succession de Gillette Hesselin, mère d'Antoine Bernardin, écuyer, seigneur de Bry-sur-Marne., 25 mars 1538; MC/ET/VI/2
      partage; Bernardin, Antoine; Hesselin, Gilette
    - Marché de maçonnerie par Jean Rochetz, maçon à Saint-Brice, envers François de Vigny, procureur à la Chambre des comptes, pour refaire une maison à Pierrefitte, "selon les pourtraictz qui lui en ont été baillés"., 12 mai 1538; MC/ET/VI/2
      marché; Saint-Brice (Seine-et-Marne); Pierrefitte-sur-Seine (Seine-Saint-Denis); Rochetz, Jean; Vigny, François de; maçon; procureur du roi (Ancien Régime)
    - Donation à Antoine Maillart, étudiant à l'Université, neveu de Mathurin Morel, sergent du grenier à sel de Saint-Quentin en Vermandois, par son oncle, d'argent, pour ses frais d'école., 21 août 1538; MC/ET/VI/2
    - Bail à loyer par Jacques Budé, seigneur de Drancy, à Robert Dupont, compagnon menuisier, d'une portion de grange appartenant à Louis Budé le jeune., 14 novembre 1538; MC/ET/VI/2
      bail; Budé, Jacques; Dupont, Robert; Budé, Louis (le jeune); menuisier
    - Reconnaissance de dettes par Jacques Du Bellay, écuyer, seigneur de Thouars, et Louis Du Bellay, écuyer, frères, à Philippe Lejay, marchand de draps de soie., 15 novembre 1538; MC/ET/VI/2
      obligation; Du Bellay, Jacques; Du Bellay, Louis; Lejay, Philippe; négociant
    - Transport de terres par Etienne de Poncher, évêque de Bayonne, et son frère Nicolas, seigneur de Champfreau, au roi de France. Fief et seigneurie de Limours., 25 novembre 1538; MC/ET/VI/2
      Actes de personnalités du XVIe siècle (200 actes), par le personnel du Minutier, 1954-1986 (base de données migrée: voir contexte dans le Plan d’orientation général - Notaires de Paris, guides thématiques du Minutier).
      Date de création de la notice: 2002
      Limours (Essonne); Ponchet, Etienne de; Poncher, Nicolas (seigneur de Champfreau); Francois Ier( Roi de France); évêque
    - Testament de François de Vendôme, vidame de Chartres., 6 janvier 1539; MC/ET/VI/2
      Testaments, 1530-1550 (284 actes), par Catherine Grodecki, Madeleine Jurgens, Xenia Pamfilova, 1954-1986 (fichier papier entièrement dématérialisé; voir contexte dans le Plan d’orientation général - Notaires de Paris, guides thématiques du Minutier).
      Date de création de la notice: 2003
      testament; Chartres (Eure-et-Loir); Vendome, François de
    - Exécution du testament de Raymond Boucher, seigneur de Louans, par Philippes Boucher, son fils (messe dans la chapelle du château de Louans (notes B. Pichon, I, 23)., 7 février 1539; MC/ET/VI/2
      testament; Louans (Indre-et-Loire); Boucher, Raymond; Boucher, Philippes
  - Minutes. 1537, 9 avril - 1538, 13 avril, 9 avril 1537 - 13 avril 1538; MC/ET/VI/3; Document détérioré.
    1537, 9 avril à 1538, 13 avril: Jean de Louvencourt, notaire au Châtelet et greffier du bailliage du Bois de Vincennes a signé les actes de cette liasse en premier, concurremment avec François Sarazin.
    - Vente par Etienne Regnault, marchand bourgeois de Paris, et Jeanne Le Jart, sa femme, à Jacques Le Faur, avocat au Parlement, d'une maison, cour, granges, à Villeneuve-Saint-Georges, appelée Beauregard, prés l'église, au prix de 2200 livres tournois (notes B. Pichon, I, 11)., 14 mai 1537; MC/ET/VI/3
    - Donation par Antoine Sanguin, évêque d'Orléans, à sa nièce Anne de Pisseleu, duchesse d'Etampes, et à son mari, Jean de Bretagne, duc d'Etampes, de sa terre et seigneurie de Meudon., 3 juin 1537; MC/ET/VI/3
      donation; Meudon (Hauts-de-Seine); Sanguin de Meudon, Antoine (1502-1559); Etampes, Anne de Pisseleu (1508-1580?, duchesse d'); Etampes, Jean de Brosse (1505?-1565?, duc d'); évêque; cardinal
    - Vente de coupe de prés sis à Yerres, par Guy Budé, seigneur de Villiers-sur-Marne, veuf de Guillemette de Thumery., 27 juin 1537; MC/ET/VI/3
      acte de vente; Yerres (Essonne); Budé, Guy; Thumery, Guillemette de
    - Succession de Gillette Hesselin, mère d'Antoine Bernardin, écuyer, seigneur de Bry-sur-Marne., 25 mars 1538; MC/ET/VI/3
  - Minutes. 1540, 31 mars - 19 novembre, 31 mars - 19 novembre 1540; MC/ET/VI/4; registre. Document détérioré.
    incomplet de la fin.
    - Bail par Jacqueline de Bailly, veuve de Jean Budé, seigneur de Yerres-le-Châtel, trésorier du roi et garde de ses chartes, d'une maison sise rue des Vieilles-Poulies., 5 juin 1540; MC/ET/VI/4
      bail; Vieilles-Poulies (rue des); Bailly, Jacqueline de; Budé, Jean; trésorier; conservateur (patrimoine)
  - Minutes. 1541, 21 avril - 1542, 8 avril, 21 avril 1541 - 8 avril 1542; MC/ET/VI/5; registre
    - Hommage par Claude (ou Côme) Clausse à Jacques Marcel, seigneur de Vert-le-Grand, du fief d'Orengy., 2 février 1542 - 24 février 1542; MC/ET/VI/5
      déclaration féodale; Ris-Orangis (Essonne); Marcel, Jacques; Clausse, Côme (15..-1558)
  - Minutes. 1541, 26 avril - 1548, 8 janvier, 26 avril 1541 - 8 janvier 1548; MC/ET/VI/6
    1541, 26 avril: inventaire.
    1541, 8 mai à 1542, 14 février.
    1542, 25 janvier, 24 avril à 13 novembre.
    1543, 5 avril à 1544, 1 avril.
    1544, 2 mai à 1545, 17 mars.
    1546, 4 mai à 1547, 18 mars.
    1547, 30 avril, 6 juin et 29 novembre: dont un inventaire.
    1548, 8 janvier.
    - Inventaire après décès de Raoulet Leduc, maître boulanger, bourgeois de Paris, demeurant rue de la Mortellerie, dressé à la requête de Jeanne Bonnelle, sa veuve, de Jean Boullart, marchand drapier, et Claude Leduc, sa femme, et de Martin Leclerc, marchand, et Jacquette Leduc, sa femme, enfants du défunt., 26 avril 1541; MC/ET/VI/6; 9 f.
      Documents du Minutier central des notaires de Paris, Inventaires après décès, tome I, 1483-1547, catalogue [1532 actes], par Madeleine Jurgens, Paris, Archives nationales, 1982, p. 232, notice n° 914 (instrument de recherche imprimé dématérialisé, certaines notices sont plus détaillées dans la version intégrale accessible en ligne par la rubrique 'Autres instruments de recherche', voir contexte dans le Plan d’orientation général - Notaires de Paris, guides thématiques du Minutier).
    - Vente à Guillaume Feydeau d'une maison, rue du Temple, par Radegonde Lhuillier, veuve de Jean Burdelot, dame de Villecresne et Fremigny., 28 janvier 1542; MC/ET/VI/6
      acte de vente; Temple (rue du); Luillier, Radegonde; Feydeau, Guillaume; Burdelot, Jean
    - Inventaire après décès de Jean Carreau, clerc de Denis Cardon, huissier du roi au Parlement, dressé à la requête de Jean Gervais, greffier de Lamballe en Bretagne, oncle maternel du défunt., 28 octobre 1544; MC/ET/VI/6; 4 f
      Documents du Minutier central des notaires de Paris, Inventaires après décès, tome I, 1483-1547, catalogue [1532 actes], par Madeleine Jurgens, Paris, Archives nationales, 1982, p. 281, notice n° 1157 (instrument de recherche imprimé dématérialisé, certaines notices sont plus détaillées dans la version intégrale accessible en ligne par la rubrique 'Autres instruments de recherche', voir contexte dans le Plan d’orientation général - Notaires de Paris, guides thématiques du Minutier).
    - Inventaire après décès de Renée Le Vavasseur, femme de Nicolas Formé, seigneur de Bains et Bacouel, procureur au Châtelet, demeurant rue de la Vieille-Tisseranderie, en présence de Jean Bonnel, marchand bourgeois de Paris, tuteur de Renaud, Gilles, Catherine, Pierre, Michelle, Jacques et Jean Formé, enfants de la défunte., 31 mai 1546; MC/ET/VI/6; 11 f.
      Documents du Minutier central des notaires de Paris, Inventaires après décès, t ome I, 1483-1547, catalogue [1532 actes], par Madeleine Jurgens, Paris, Archives nationales, 1982, p. 337, notice n° 1449 (instrument de recherche imprimé dématérialisé, certaines notices sont plus détaillées dans la version intégrale accessible en ligne par la rubrique 'Autres instruments de recherche', voir contexte dans le Plan d’orientation général - Notaires de Paris, guides thématiques du Minutier).
    - Inventaire après décès d'Achille Hervé, prêtre, curé de Billancelles, demeurant à Paris, rue Vieille-du-Temple, en la maison de Guyot de Belloy, écuyer, seigneur de ce lieu et d'Amy, présent, dressé à la requête de Garin Prulay, prêtre à Paris, de Jean Forget, prêtre, vicaire de l'église Saint-Martin de Mareil-le-Guyon, et de Martin Liard, huissier du roi en la cour des aides à Paris, exécuteurs testamentaires., 29 novembre 1547; MC/ET/VI/6; 17 f.
      Vaisselle d'argent; livres.
      Documents du Minutier central des notaires de Paris, Inventaires après décès, tome II, 1547-1560, catalogue [2059 actes], par Florence Greffe et Valérie Brousselle, Paris, Archives nationales,1997, notice n°93 (instrument de recherche imprimé dématérialisé dont la version intégrale est accessible en ligne par la rubrique 'Autres instruments de recherche', voir contexte dans le Plan d’orientation général - Notaires de Paris, guides thématiques du Minutier).
      Documents du Minutier central des notaires de Paris, Inventaires après décès, tome II, 1547-1560, catalogue, par F. Greffe et V. Brousselle,1997, 769 p.
      inventaire après décès; Vieille-du-Temple (rue); Belloy, Guyot de, (seigneur de Belloy et d'Amy); Forget, Jean; Hervé, Achille; Liard, Martin; Prulay, Garin; prêtre; curé; huissier de justice
  - Minutes. 1548, 5 avril - 1549, 15 avril, 5 avril 1548 - 15 avril 1549; MC/ET/VI/7
    - Inventaire après décès d'Antoinette Gilles, femme de Martin Pellier, marchand hôtelier à Paris, demeurant rue de la Mortellerie, à l'enseigne de la Vache, dressé à la requête de son époux, exécuteur testamentaire, de Jean Gilles, laboureur à Hédouville près l'Isle-Adam, cousin germain de la défunte., 18 juin 1548; MC/ET/VI/7; 9 f.
      Tapisseries.
      Documents du Minutier central des notaires de Paris, Inventaires après décès, tome II, 1547-1560, catalogue [2059 actes], par Florence Greffe et Valérie Brousselle, Paris, Archives nationales,1997, notice n°190 (instrument de recherche imprimé dématérialisé dont la version intégrale est accessible en ligne par la rubrique 'Autres instruments de recherche', voir contexte dans le Plan d’orientation général - Notaires de Paris, guides thématiques du Minutier).
      inventaire après décès; Mortellerie (rue de la); Gilles, Antoinette (femme de Martin Pellier); Gilles, Jean; Pellier, Martin; agriculteur; commerçant; hôtelier
    - Inventaire après décès de Guy Trudusson, receveur de l'oeuvre et fabrique de l'église Saint-Paul à Paris, demeurant rue Saint-Paul, dressé à la requête de Nicole de Montmor, sa veuve, en la présence de Jean Martine, procureur au Châtelet., 4 octobre 1548; MC/ET/VI/7; 2 f.
      Documents du Minutier central des notaires de Paris, Inventaires après décès, tome II, 1547-1560, catalogue [2059 actes], par Florence Greffe et Valérie Brousselle, Paris, Archives nationales,1997, notice n°234 (instrument de recherche imprimé dématérialisé dont la version intégrale est accessible en ligne par la rubrique 'Autres instruments de recherche', voir contexte dans le Plan d’orientation général - Notaires de Paris, guides thématiques du Minutier).
      inventaire après décès; Saint-Paul (rue); Martine, Jean; Montmor, Nicole de (veuve de Guy Trudusson); Trudusson, Guy
    - Inventaire après décès de noble Jean de Thumery, lieutenant général du grand maître des eaux et forêts de France, demeurant rue de la Verrerie, en l'hôtel de Saint-Faron, en face de l'hôtel épiscopal de Beauvais, dressé à la requête de Madeleine de Hellin, sa veuve, de noble Michel Braillon, conseiller au Châtelet de Paris, et de Catherine de L' Apostolle, dame de Margency, veuve de noble Antoine de Hellin, conseiller au parlement, tuteurs de l'enfant posthume du défunt et de Madeleine, en la présence de noble Georges de Thumery, avocat au parlement, subrogé tuteur., 29 janvier 1549; MC/ET/VI/7; 18 f.
      Vaisselle d'argent; bijoux; joyau; bibliothèque; contrat de mariage.
      Documents du Minutier central des notaires de Paris, Inventaires après décès, tome II, 1547-1560, catalogue [2059 actes], par Florence Greffe et Valérie Brousselle, Paris, Archives nationales,1997, notice n°288 (instrument de recherche imprimé dématérialisé dont la version intégrale est accessible en ligne par la rubrique 'Autres instruments de recherche', voir contexte dans le Plan d’orientation général - Notaires de Paris, guides thématiques du Minutier).
      inventaire après décès; Verrerie (rue de la); Braillon, Michel; Hellin, Antoine de; Hellin, Madeleine de (femme puis veuve de Jacques Veau, veuve de Jean de Thumery); L'Apostolle, Catherine de (dame de Margency, veuve d'Antoine de Hellin); Thumery, Georges de, (seigneur de Pacy); Thumery, Jean de, (seigneur de Boissise-le-Roi); avocat au parlement (Ancien Régime)
  - Minutes. 1525, 14 février - 1558, 27 décembre, 14 février 1525 - 27 décembre 1558; MC/ET/VI/8
    1525, 14 février: 1 acte daté de manière erronée du 14 février 1551 (n.st).
    1550, 16 et 17 juin: inventaires, 9 août, 2 et 23 octobre et 17 novembre.
    1551, 1 juillet.
    1552, 23 avril à 4 mai: fragment de registre, 13 juin, inventaire et 18 novembre.
    1553, 14 avril à 30 décembre.
    1554, 7 janvier à 22 mars.
    1555, 1 à 4 avril, 6 et 25 mai.
    1557, 2 octobre à décembre.
    1558, 9 janvier à 28 février, 1 et 27 décembre..
    - Marché de bois concernant Jean BAillet, marchand., 13 mai 1529; MC/ET/VI/8
      marché; Baillet, Jean; commerçant
    - Bail concernant Louis Courtin., 26 novembre 1529; MC/ET/VI/8
      bail; Courtin, Louis
    - Vente par Etienne Regnault à Jacques Le Faur, avocat en Parlement, d'une maison à Villeneuve-Saint-Georges, appelée Beauregard., 14 mai 1537; MC/ET/VI/8
      acte de vente; Villeneuve-Saint-Georges (Val-de-Marne); Le Faur, Jacques; Regnault, Etienne; avocat au parlement (Ancien Régime)
    - Inventaire après décès de Roland Delaistre, marchand maître charpentier de la grande cognée, bourgeois de Paris, demeurant Grande rue Saint-Antoine, dressé à la requête d'Honorée Lecharpentier, sa veuve, tutrice de leurs enfants mineurs, exécutrice testamentaire, de Jean Leschaudé, maître charpentier de la grande cognée à Paris, tuteur de la fille mineure que le défunt a eue de Marguerite Bertrand, sa première femme, en la présence de Jean Loiseau, marchand de vin, subrogé tuteur., 16 juin 1550; MC/ET/VI/8; 18 f. Première page détériorée par l'humidité.